臺灣板橋地方法院交通事件裁定　　　　 94年度交聲字第310號
原處分機關　臺北市交通事件裁決所
異　議　人　甲○○
即受處分人
上列受處分人因違反道路交通管理處罰條例案件，對於臺北市交
通事件裁決所民國 94年3月11日所為之處分（原處分案號：北市
裁二字第裁22－A00000000號）聲明異議，本院裁定如下：
    主  文
異議駁回。
    理  由
一、按汽車駕駛人，爭道行駛不依規定駛入來車道者，處新臺幣
    （以下同）600 元以上1800元以下罰鍰。次按汽車駕駛人違
    反第45條規定者，除依原條款處罰鍰外，並予記違規點數1
    點，道路交通管理處罰條例第45條第3 款、第63條第1 項第
    1 款分別定有明文。
二、異議意旨略謂：異議人即受處分人甲○○認本件係道路使用
    規劃不當，警方再由後方暗處照相，彷如請君入甕，甕中捉
    鱉，對弱勢機車族不公。為符合道路實際使用情況，北向南
    機車應改在桂林路口左轉後，再進入242 巷，較符合民意，
    為芸芸機車族發生，如得以更改，實感德便，為此聲明異議
    ，爰請求撤銷原處分云云。
三、經查，異議人即受處分人甲○○於民國（下同）94 年 1 月
    13日上午8 時54分許，騎乘車牌號碼ARX ─646 號重型機車
    ，行經臺北市○○路242 巷巷口處，因不依規定駛入來車道
    之違規事實，經臺北市政府警察局交通警察大隊執勤員警拍
    照逕行舉發等情，有臺北市政府警察局94年1 月20日北市警
    交大字第A00000000 號舉發違反道路交通管理事件通知單正
    本1 紙、逕行舉發之違規照片各1 件在卷可證，復經臺北市
    政府警察局萬華分局查處無誤，有臺北市政府警察局萬華分
    局94年2 月22日北市警萬分交字第09430830800 號書函乙份
    附卷足參。而依舉發照片所示，異議人機車確係跨越雙黃線
    爭道駛入對向車道，復為異議人所不爭執，其違規行為已甚
    明確。異議人雖執前詞置辯，惟縱認交通標線繪設不妥，亦
    不影響異議人所有之上開車輛確有爭道行駛不依規定駛入來
    車道之違規事實。況該交通標線之繪設，乃主管機關臺北市
    政府交通管制工程處之權責，並非負責取締交通違規之警員
    、移送機關、處罰機關或本院所得審究之事項，是異議人上
    開所為之辯解，尚無足採。又查無證據足證值勤警員有捏造
    事實違法取締之情事，則執勤警員本其維護交通秩序、安全
    職責所為之舉發，自應受到合法、正確之推定，異議人空言
    指摘原處分不當尚屬無據，堪認異議人上開違規事實無訛。
    從而，原處分機關據以援引上開規定，裁處罰鍰新臺幣900
    元，並記違規點數1 點，於法並無不合。本件異議為無理由
    ，應依法駁回之。
四、據上論斷，應依道路交通案件處理辦法第 19 條，裁定如主
    文。
中　　華　　民　　國　　94　　年　　4 　　月　　7 　　日
                      交通法庭  法　官  高玉舜
以上正本證明與原本無異
如不服本裁定應於送達後5日內向本院提出抗告狀
                                書記官　田世杰
中　　華　　民　　國　　94　　年　　4 　　月　　7 　　日
